fr: Vêtements et accessoires > Vêtements > Vêtements fitness et sports > Justaucorps et combinaisons: Justaucorps; Trifonctions; Combinaisons de danse
sv: Kläder och accessoarer > Klädsel > Träningskläder > Bodyer och trikåer: Gymnastikdräkter; Triathlondräkter; Helkroppstrikåer
da: Tøj og tilbehør > Tøj > Sportstøj > Trikoter og tætsiddende heldragter: Gymnastikdragter; Triatlondragter; Unitards
zh-TW: 服飾與配件 > 衣著 > 運動服 > 舞衣和緊身衣: 連身緊身衣; 鐵人三項比賽服; 全身緊身衣
fi: Vaatteet ja asusteet > Vaatteet > Urheiluvaatteet > Trikoohaalarit: Voimistelupuvut; Triathlonpuvut; Kokovartalotrikoot
es: Ropa y accesorios > Prendas de vestir > Ropa deportiva > Leotardos y unitardos: Leotardos; Trajes de triatlón; Unitardos
de: Bekleidung & Accessoires > Bekleidung > Sportbekleidung > Turn- & Gymnastikanzüge: Turnanzüge; Triathlonanzüge; Ganzkörperanzüge
sk-SK: Oblečenie a doplnky > Oblečenie > Funkčné oblečenie > Trikoty: Trikoty; Triatlonové kombinézy; Unitardy
bg-BG: Облекло и аксесоари > Облекло > Ежедневно спортно облекло > Спортни трика: Трика; Костюми за триатлон; Цели трика
en: Apparel & Accessories > Clothing > Activewear > Leotards & Unitards: Leotards; Triathlon Suits; Unitards
hu: Ruházat és kiegészítők > Ruházat > Sportruházat > Rövid és hosszú tornadresszek: Tornadresszek; Triatlon ruhák; Torna overálok
ro-RO: Îmbrăcăminte și accesorii > Îmbrăcăminte > Îmbrăcăminte sport > Costume de balet și costume de balet cu picior: Dresuri tip body; Costume de triatlon; Combinezoane elastice
nb: Klær og tilbehør > Klesplagg > Treningsklær > Trikoter: Turndrakter; Triatlondrakter; Heldrakter
sl-SI: Oblačila in dodatki > Oblačila > Športna oblačila > Trikoji in kombinezoni: Trikoji; Triatlonske obleke; Telovadni bodiji
hr-HR: Odjeća i modni dodaci > Odjeća > Sportska odjeća > Trikoi i kombinezoni: Trikoi; Odijela za triatlon; Uski kombinezoni
nl: Kleding en accessoires > Kleding > Kleding voor actieve bezigheden > Turnpakken en unitards: Turnpakjes; Triatlonpakken; Unitards
tr: Kıyafet ve Aksesuarlar > Giyim Eşyaları > Spor Kıyafetler > Streç Giysiler: Leotardlar; Triatlon tulumları; Tek parça streç tulumlar
th: เสื้อผ้าและเครื่องประดับ > เสื้อผ้า > ชุดสำหรับเล่นกีฬา > ชุดรัดรูปและเสื้อชุดติดกันแนบเนื้อ: ชุดลีโอตาร์ด; ชุดไตรกีฬา; ชุดยูนิทาร์ด
pt-BR: Vestuário e acessórios > Roupas > Roupas esportivas > Colants: Collants; Trajes de triatlo; Macacões de ginástica
zh-CN: 服饰与配饰 > 服装 > 运动服装 > 紧身连衣裤/全身弹力紧身衣: 紧身连衣裤; 铁人三项服; 连体紧身衣
ru: Одежда, обувь и аксессуары > Одежда > Спортивная одежда > Гимнастические купальники и комбинезоны: Гимнастические купальники; Костюмы для триатлона; Юнитарды
ko: 의류/액세서리 > 의류 > 운동복 > 레오타드/유니타드: 레오타드; 트라이애슬론 슈트; 유니타드
cs: Oblečení a doplňky > Oblečení > Sportovní oblečení > Trikoty a celotrikoty: Trikoty; Triatlonové kombinézy; Overaly
ja: ファッション・アクセサリー > 衣料品 > スポーツウェア > レオタード・ユニタード: レオタード; トライアスロンスーツ; ユニタード
it: Abbigliamento e accessori > Abbigliamento > Abbigliamento sportivo > Body e body con calzamaglia: Body; Body da triathlon; Tutine accademiche
lt-LT: Apranga ir aksesuarai > Drabužiai > Drabužiai aktyviai veiklai > Trumpi ir ilgi triko: Triko; Triatlono kostiumai; Aptempti kombinezonai
vi: Quần áo & Phụ kiện > Quấn áo > Quần áo thể thao > Áo liền quần hở chân và áo liền quần dài chân: Áo leotard; Đồ ba môn phối hợp; Đồ liền thân unitard
pt-PT: Acessórios e vestuário > Vestuário > Roupa desportiva > Fatos leotards e unitards: Maillots; Fatos de triatlo; Macacões de corpo inteiro
pl: Ubrania i akcesoria > Odzież > Ubrania sportowe > Trykoty i długie kombinezony: Trykoty; Stroje do triathlonu; Unitardy
el: Ένδυση και αξεσουάρ > Ενδύματα > Αθλητικά ενδύματα > Κορμάκια & ολόσωμα κορμάκια: Κορμάκια; Στολές τριάθλου; Ολόσωμα κορμάκια